

JONATHAN EMILIANO APONTE BALLESTEROS

Ingeniero Mecatrónico con experiencia en el desarrollo y mantenimiento de sistemas mecatrónicos. Mi enfoque se orienta hacia soluciones innovadoras y eficientes para industrias de alta tecnología. También cuento con habilidades en programación y conocimientos en finanzas cuantitativas y administración adquiridos durante mi formación académica.

INGENIERO MECÁTRONICO

CONTACTO

- **6**01 348 1443
- 302 7914153
- Carrera 85 B # 52 A 19

HABILIDADES

- Programación
- Mantenimiento
- Automatización
- Finanzas cuantitativas
- · Análisis financiero
- Diseño CAD
- Electrónica
- Python

EXPERIENCIA

AGENTE CALL CENTER

Teleperformance

Enero 2020 - Julio 2020

- Recepción y respuesta a PQR's de los usuarios.
- Manejo de sistemas de gestión de llamadas y software de atención al cliente.
- Destreza para comunicarse de manera clara y efectiva con los clientes por teléfono.

INGENIERO DE SOPORTE TÉCNICO JUNIOR Soltecal

Agosto 2021 - Marzo 2022

- Colaboración en la creación y actualización de documentación técnica y procedimientos de soporte.
- Asesoría y atención al usuario.
- Mantenimiento de maquinaria.
- Otras responsabilidades relacionadas con soporte técnico.

FORMACIÓN

INGENIERÍA MECATRÓNICA

Universidad Piloto de Colombia Febrero 2015 - Marzo 2024

COTERMINAL EN GERENCIA Y ADMINISTRACIÓN FINANCIERA

Universidad Piloto de Colombia Julio 2023 - Noviembre 2023

TÉCNICO EN GESTIÓN EMPRESARIAL

I.E.D Mariano Santamaria